臺灣高等法院民事裁定　　　　　　　　　100年度抗字第782號
抗　告　人　臺灣新光商業銀行股份有限公司
法定代理人　李增昌
代　理　人　趙翠華
上列抗告人因與相對人王淑妙間聲請假處分事件，對於中華民國
100年5月5日臺灣板橋地方法院100年度全字第88號所為裁定提起
抗告，本院裁定如下：
    主  文
抗告駁回。
抗告費用由抗告人負擔。
    理  由
一、本件抗告人於原法院之聲請及抗告意旨略以：案外人楊宏銳
    於民國（下同）94年3月8日邀同案外人劉明松（下稱劉明松
    ）為連帶保證人，向伊借款5筆共計新台幣（下同）120萬元
    。而劉明松於95年2月12日將坐落新北市○○區○○段0000-
    0000地號及新興段00000-000建號即門牌新北市○○區○○
    街19巷2弄11號4樓之不動產（以下稱系爭不動產）以夫妻贈
    與過戶與相對人，冀圖以脫產方式規避積欠債務，然為防範
    相對人脫產將系爭不動產移轉予第三人，並願供擔保以補釋
    明之不足，爰聲請准予假處分；原法院不查，逕以伊未予釋
    明假處分之原因裁定駁回伊之聲請，於法自屬違誤，求予將
    原裁定廢棄，並准予假處分云云。
二、按債權人就金錢請求以外之請求，欲保全強制執行者，得聲
    請假處分；假處分，非因請求標的之現狀變更，有日後不能
    強制執行，或甚難執行之虞者，不得為之。民事訴訟法第53
    2條第1項、第2項分別定有明文。又，假處分固非確定私權
    之訴訟程序，債權本案請求是否確實存在，本非該保全程序
    所應審究之事項。但債權人請求及假處分之原因，依民事訴
    訟法第533條準用第526條第1項規定仍應釋明之，如聲請假
    處分，不能就其本案請求及假處分之原因，絲毫提出能即時
    調查之證據以釋明之者，亦應駁回其聲請（最高法院96年度
    台抗字第47號裁定意旨參照）。
三、經查：
    (一)、抗告人主張前開借款之連帶保證人劉明松，將系爭不動
        產於95年2月12日，以贈與為原因移轉登記予相對人，
        係為脫免其連帶清償前開借款之責任，致抗告人日後恐
        有不能強制執行或甚難執行之虞，故聲請就系爭不動產
        為假處分云云，固據提出借款契約書、土地及建物登記
        謄本為證以為釋明（見原法院卷第6至14頁）。惟觀諸
        前開借款契約，僅足以釋明劉明松有擔任前開借款之連
        帶保證人之事實，並不足以釋明劉明松就前開借款應負
        之連帶保證責任業已發生，暨劉明松係為脫免連帶保證
        人之責任，而將系爭不動產所有權以夫妻贈與為原因移
        轉登記予相對人；況系爭不動產所有權係於95年2月12
        日移轉登記予相對人，至今已達5年之久，期間抗告人
        從未對劉明松為任何之主張或請求，自難僅憑劉明松於
        5 年前，將系爭不動產所有權以夫妻贈與為原因，移轉
        登記予相對人，即可謂劉明松係為脫免連帶保證責任將
        系爭不動產移轉登記予相對人，而就系爭不動產有假處
        分之必要。故抗告人以劉明松於95年2月12日將系爭不
        動產所有權移轉登記予相對人為由，主張本件有假處分
        之請求及原因云云，自無可取。另抗告人既未就本件假
        處分之請求及原因為釋明，則抗告人雖願供擔保以代釋
        明之不足，仍與假處分之要件不符，不應准許。
    (二)、從而，原法院以抗告人並未釋明本件假處分之請求及原
        因為由，裁定駁回抗告人本件假處分之聲請，於法並無
        違誤。抗告意旨仍執前詞指摘原裁定不當，聲明廢棄，
        難認有理由。
四、據上論結，本件抗告為無理由，爰裁定如主文。
中    華    民    國   100    年    5     月    31    日
                    民事第十三庭
                        審判長法  官   蕭艿菁
                              法  官   賴劍毅
                              法  官   楊絮雲
正本係照原本作成。
不得再抗告。
中    華    民    國   100    年    6     月    1     日
                              書記官   蔡慧娟